Adamo Jordán Figueroa Pérez Arquitecto de nube

Email: jordan.figu@gmail.com Portfolio: https://adamofig.com Tel: 5524250154



Arquitecto de nube, dominio de Google Cloud, desarrollador de aplicaciones web y móviles, experto en Angular, aplicación de metodologías ágiles como Scrum, habilidades de liderazgo, diligencia y trabajo en equipo, gran versatilidad en tecnologías como Spring, Node Express, Django, kubernetes, implementación de procesos técnicos como canalizaciones de datos o integración continua, análisis, visualización y explotación de datos, utilizando tecnologías como pandas, SQL, Bigquery, Data Studio llegando a la creación de modelos de machine learning, comprometido con el aprendizaje y enseñanza de conocimientos, actualmente estoy iniciando el canal 'dataclouder' en Youtube.

Educación

Universidad Autónoma Metropolitana

·Ingeniería en Computación

Idiomas

- ·inglés (Intermedio avanzado B2)
- · portugués (Intermedio avanzado)

Certificaciones

· May 2019 Professional Cloud Architect

Habilidades



Liderazgo



Soluciones en Nube



Desarrollo Web Frontend



Desarrollo Móvil Hibrido



Desarrollo Backend



Explotación de datos

Tecnologías

- Angular
- · HTML

JavaScript

- · CSS
- TypeScript
- · SASS

- · Ionic
- · jQuery RXIS
- · Java
- · Spring Boot · MySQL
- · C#
- · .Net Core
- Node
- Express
- Sql Server

- Django
- BigQuery

- Python
- · Git

- · Colab
- · Data Studio · Pandas

- Firebase
- Azure

- Unity
- · C
- · Vuforia DevOps
- · Google VR
- · Arduino
- · PHP
- · Gnu/Linux
- · Unix
- · Visual Studio

- Jupiter
- · Batch/Shell · Google Maps

Experiencia

Capgemini Feb 2018 - Junio 2020 (Angular, Spring Boot, Google Cloud, Python, ETL)

Consultoría en Seguros GNP (Sector Financiero)

- · Soluciones y arquitecturas complejas con Google Cloud.
- · Migraciones de datos y explotación de información.
- · Mantenimiento y terminación de proyectos internos.
- · Entrenador técnico en diversas tecnologías.
- ·Líder y arquitecto de desarrollo.
- ·Tareas desde análisis de negocio hasta despliegue en producción.

Opalo (Angular, Unity, Firebase, Aframe)

- · Encargado de tecnologías y arquitectura del sistema.
- · Desarrollo la página web y plataforma de servicios.
- · Desarrollo de la aplicación móvil de realidad aumentada.
- · Conexiones efectivas en tiempo real con la base de datos aplicadas a modelos 3D
- ·Investigación constante en tecnologías 3D.

QueMesa Oct 2016 - Dic 2017 (Angular, Ionic, Azure, .Net)

- · Encargado del desarrollo de la aplicación móvil, así como la aplicación administrativa para dueños de restaurantes.
- · Mapeo de la información proporcionada por el backend e integración con servicios en la nube.
- · Actualizaciones en la arquitectura y base de datos de QueMesa
- · Responsable de crear el dashboard administrativo y participación en todos los proyectos de QueMesa.

CGMA Ago. 2015 - Abr. 2016 (Jquery, Appcelerator, Codelgniter)

- · Descripción y análisis de requerimientos de los ciudadanos para la aplicación Móvil SmartCDMX propuesta por CGMA.
- · Desarrollo del módulo Taxi Seguro para la aplicación SmartCDMX. (App para rastrear viajes en taxi en la Ciudad de México y brindar seguridad en tiempo real)
- · Desarrollo de una API Restfull para soportar el sistema (Aplicación móvil, Dashboard) que genera el proyecto Taxi Seguro.
- · Desarrollo de un dashboard el cual interpreta en tiempo real datos generados por la aplicación.